【裁判字號】    89,易緝,82
【裁判日期】    890731
【裁判案由】    詐欺
【裁判全文】
臺灣臺中地方法院刑事判決                          八十九年度易緝字第八二號
    公  訴  人  臺灣臺中地方法院檢察署檢察官
    被      告  丙○○
右列被告因詐欺案件，經檢察官提起公訴（八十八年度偵續字第九八號），本院判決
如左：
    主  文
丙○○連續意圖為自己不法之所有，以詐術使人將本人之物交付，處有期徒刑伍月。
    事  實
一、丙○○意圖為自己不法之所有，並基於概括之犯意，先於民國八十七年四月二十
    日，以合夥投資生意為由，向友人丁○○誆稱：歐納精品有限公司（以下簡稱歐
    納公司），財務困難，欲對外募股，乃邀丁○○投資，每股新台幣（下同）十萬
    元，致丁○○不疑有他，即交付二十萬元（起訴書誤載為十萬元，應予更正），
    嗣丙○○代又於同年五月間，再向丁○○諉稱：可代為投資海外共同基金云云，
    使丁○○陷於錯誤，而至台中市○○○○街四三號三樓乙○○（丁○○之姑媽）
    住處，向乙○○調借二十萬元，並交付予丙○○。詎丙○○於詐得款項後，即避
    不見面，丁○○始知受騙。
二、案經丁○○訴請臺灣臺中地方法院檢察署檢察官偵查起訴。
    理  由
一、訊據被告丙○○矢口否認涉有何右揭詐欺犯行，辯稱：並未以歐納公司欲募股及
    伊欲投資海外共同基金等為由，邀告訴人丁○○投資，而係伊與丁○○二人合夥
    投資直銷化粧品，亟需資金，乃於八十七年四月二十日由丁○○代伊向丁○○之
    公公借得二十萬元，復於同年五月間由伊出面向丁○○之姑媽乙○○借得二十萬
    元，並另交付丁○○十萬元，是金額應僅係三十萬元，且係借款云云。經查：右
    揭事實，業據告訴人丁○○指述不移，核與證人甲○○即歐納公司負責人到庭結
    證稱：丙○○曾與丁○○至伊於台中市○○區○○路四段四四六號經營之歐納公
    司買家俱，買賣過程中，只有論及買賣家俱事情，並未提及歐納公司營運狀況，
    且歐納公司係屬獨資公司，當時營業狀況良好，並無對外募款一事，而丙○○確
    曾數次到歐納公司聊天等語，及證人乙○○到庭結證稱：丁○○曾先打電話向伊
    借款，說要投資基金，隔數日後，丁○○與丙○○就到伊位於五權西五街住處取
    款，當時伊問丙○○錢做何用，丙○○即告知要投資海外基金，並當場開立二十
    萬元本票一張交予伊，伊當初是將錢借給丁○○等語相符，並有丙○○於八十七
    年五月二十七日簽發到期日為八十七年七月二十七日，面額二十萬元之本票影本
    及於八十七年六月二十五日書立之借據影本各一紙在卷可佐。足見被告向告訴人
    所借之款項並非用之於投資歐納公司或海外基金，其竟謊稱歐納公司財務困難，
    欲對外募款及欲投資海外共同基金為由，致告訴人陷於錯誤而貸與金錢，自係有
    為自己不法所有之意圖，施用詐術，使告訴人交付財物之行為。又被告於臺灣臺
    中地方法院檢察署八十七年度偵字第一七五０四號案件偵訊時，已供承欠告訴人
    四十萬元，有訊問筆錄在卷足稽，復觀之被告簽寫本票及借據內容，被告簽寫本
    票及借據時間分別係八十七年五月二十七日及同年六月二十五日，且金額均係二
    十萬元，則告訴人二次交付之金額應均係二十萬元無訛，本件事證已臻明確，被
    告所辯為畏罪卸責之詞，不足採信，其犯行堪以認定。
二核被告所為，係犯刑法第三百三十九條第一項之詐欺取財罪。被告先後二次詐欺
    行為，時間緊接，犯罪構成要件相同，顯係基於概括犯意為之，為連續犯，應依
    刑法第五十六條之規定，論以一罪，並加重其刑。爰審酌被告犯罪之動機、手段
    、所生損害及否認犯行之犯後態度等一切情狀，量處如主文所示之刑，以資懲儆
    。
據上論斷，應依刑事訴訟法第二百九十九條第一項前段，刑法第五十六條、第三百三
十九條第一項，罰金罰鍰提高標準條例第一條前段，判決如主文。
本案經檢察官劉國賓到庭執行職務。
中      華      民      國      八十九      年      七    月  三十一    日
                                    臺灣臺中地方法院刑事第一庭
                                        法  官  楊國精
右正本證明與原本無異。
如不服本判決，應於送達後十日內向本院提出上訴狀 （須附繕本） ，上訴於台灣高
法院台中分院。
                                        書記官
中      華      民      國      八十九      年    七    月    三十一    日
附錄：本案論罪科刑法條全文
刑法第三百三十九條第一項︰意圖為自己或第三人不法之所有，以詐術使人將本人或
第三人之物交付者，處五年以下有期徒刑拘役或科或併科一千元以下罰金。


司法院資訊處製作；財團法人民間司法改革基金會備份。
